【裁判字號】    98,上訴,4440
【裁判日期】    981116
【裁判案由】    毒品危害防制條例
【裁判全文】
臺灣高等法院刑事判決                98年度上訴字第4440號
    上訴人
    即被告  甲○○
上列上訴人因毒品危害防制條例案件，不服臺灣基隆地方法院98
年度訴字第939 號，中華民國98年9 月30日第一審判決（起訴案
號：臺灣基隆地方法院檢察署98年度偵字第3297號、98年度毒偵
字第1524號）提起上訴，判決如下：
    主  文
上訴駁回。
    理  由
壹、不服地方法院第一審判決上訴，須提出上訴書狀，並敘述具
    體理由，為上訴必備程式；所提書狀未敘述上訴理由，或僅
    曾以言詞陳述上訴理由，應於上訴期間屆滿後20日內補提理
    由書於原審法院。
    原審法院認逾期未補提上訴理由，應定期間先命補正；逾期
    未補正，為上訴不合法律上程式，應以裁定駁回。如已提出
    上訴理由，但所提非屬具體理由，則由第二審法院以上訴不
    合法律上程式，判決駁回。
    刑事訴訟法第350條、第362條與第367條明文規定。
貳、所謂具體理由，必是依據卷內既有訴訟資料或提出新事證，
    指摘或表明第一審判決有何採證認事、用法或量刑等足以影
    響判決本旨的不當或違法，而構成應予撤銷的具體事由。例
    如：依憑證據法則具體指出所採證據何以不具證據能力，或
    依憑卷證資料，明確指出所為證據證明力的判斷如何違背經
    驗、論理法則；如僅稱原判決認定事實錯誤、違背法令、量
    刑過重或輕縱，而未依上述意旨指出具體事由，或形式上雖
    已指出具體事由，但該事由縱使屬實，也不足以認為原判決
    有何不當或違法，例如：對不具有調查必要性的證據，法院
    未依聲請調查也未說明理由，或援用證據不當，但除去該證
    據仍應為同一事實認定，皆不屬於已具體敘明理由，以與第
    二審上訴制度旨在請求第二審法院撤銷、變更第一審不當或
    違法判決，實現個案救濟的立法目的相契合，並
參、原判決認定被告甲○○施用毒品犯行，已經被告坦白承認；
    獲案時所採集尿液經送請檢驗證實呈嗎啡陽性反應，並有扣
    案毒品可證，犯罪事實明確，審酌「被告曾有施用毒品的前
    案紀錄仍不知戒除，但坦承犯行，且施用毒品犯行屬於自戕
    行為並未危及他人等一切情狀」就所違犯毒品危害防制條例
    第10條第1 項施用第一級毒品罪，累犯，量處有期徒刑7 月
    ；扣案第一級毒品海洛因1 小包（驗餘淨重0.1148公克）沒
    收銷燬，海洛因外包裝袋1 只沒收。經核並無違法、失當。
肆、被告上訴意旨略以：「被告曾前往基隆長庚醫院戒治，本次
    查獲後深感後悔，即未再施用，此由98年9 月22日、98年10
    月20日2 次檢驗均呈陰性反應可證。原審判處有期徒刑7 月
    ，尚嫌過重。」等語。
    經查：
一、毒品危害防制條例第10條第1 項施用第一級毒品罪，法定刑
    度為最輕本刑6 月以上有期徒刑之罪。被告前因施用毒品案
    件，曾經台灣基隆地方法院91年訴字第162 號、92年訴字第
    125 號、95年訴字第876 號及97年訴字第568 號，分別判處
    有期徒刑10月、7 月、9 月以及7 月確定，有本院被告前案
    紀錄表可憑。於本案構成累犯，具有法定加重事由，而原審
    僅判處被告有期徒刑7 月，上訴意旨指稱原判決量刑過重，
    無可採信。
二、被告縱然事後曾於98年9 月22日、98年10月20日2 次尿液檢
    驗均呈陰性反應，既與本次施用第一級毒品犯行無關聯，即
    無礙於本次犯行的認定。
    但上訴意旨所稱已經2 次尿液檢驗均呈陰性反應，應值得嘉
    許，期望被告繼續保持此良善行為，澈底戒除施用毒品惡習
    。
伍、上訴理由所述不足以認為原判決有何不當或違法。上訴不合
    法，依刑事訴訟法第367 條、第372 條，判決如主文。
中    華    民    國    98    年    11    月    16    日
                  刑事第六庭  審判長法  官  林堭儀
                                    法  官  吳淑惠
                                    法  官  郭豫珍
以上正本證明與原本無異。
如不服本判決，應於收受送達後10日內向本院提出上訴書狀，其
未敘述上訴之理由者並得於提起上訴後10日內向本院補提理由書
（均須按他造當事人之人數附繕本）「切勿逕送上級法院」。
                                    書記官  胡勤義
中    華    民    國    98    年    11    月    19    日


司法院資訊處製作；財團法人民間司法改革基金會備份。
